臺灣高雄地方法院民事判決　　　　　　　 99年度勞訴字第7號
原　　　告　丁○○
　　　　　　　　　　國民
　　　　　　辛○○
　　　　　　　　　　國民
　　　　　　甲○○
　　　　　　　　　　國民
　　　　　　庚○○
　　　　　　　　　　國民
　　　　　　丑○○
　　　　　　　　　　國民
　　　　　　子○○
　　　　　　　　　　國民
上六人共同
訴訟代理人　楊櫻花律師
複代理人　　吳忠諺律師
被　　　告　寅○國際有限公司
法定代理人　丙○○
被　　　告　卯○國際有限公司
法定代理人　壬○○
訴訟代理人　己○○
　　　　　　　　　　國民
上列當事人間請求給付資遣費等事件，本院於民國100 年4 月21
日言詞辯論終結，判決如下：
    主  文
被告卯○國際有限公司應分別給付原告丁○○新臺幣壹萬壹仟貳
佰零肆元、原告辛○○新臺幣陸萬捌仟捌佰貳拾伍元、原告甲○○新臺幣萬玖仟壹佰玖拾陸元、原告庚○○新臺幣萬捌仟貳
佰捌拾肆元、原告丑○○新臺幣捌萬柒仟陸佰柒拾捌元、原告子
○○新臺幣貳萬貳仟陸佰零伍元，及各自民國九十九年一月十二
日起至清償日止，按週年利率百分之五計算之利息。
被告寅○國際有限公司應分別給付原告丁○○新臺幣壹仟陸佰柒
拾元、原告辛○○新臺幣伍萬捌仟玖佰參拾元、原告甲○○新臺
幣肆萬貳仟柒佰貳拾元、原告庚○○新臺幣肆萬壹仟捌佰捌拾元
、原告丑○○新臺幣柒萬壹仟壹佰柒拾元、原告子○○新臺幣
仟柒佰柒拾元，及各自民國九十八年十二月十六日起至清償日止
，按週年利率百分之五計算之利息。
原告其餘之訴駁回。
訴訟費用由被告卯○國際有限公司負擔二分之一、被告寅○國際
有限公司負擔三分之一，餘由原告負擔。
本判決原告勝訴部分各得假執行。但被告卯○國際有限公司、被
告寅○國際有限公司以本判決第一項、第二項所示金額為各原告
預供擔保，各得免為假執行。
原告其餘假執行之聲請駁回。
    事實及理由
壹、程序方面︰
一、本件被告寅○國際有限公司（下稱寅○公司）未於言詞辯論
    期日到場，核無民事訴訟法第386 條各款所列情形，爰依原
    告之聲請，由其一造辯論而為判決。
二、按訴狀送達後，原告不得將原訴變更或追加他訴，但請求之
    基礎事實同一或不甚礙被告之防禦及訴訟之終結者，不在此
    限，民事訴訟法第255 條第1 項第2 款、第7 款分別定有明
    文。本件原告起訴時僅請求寅○公司給付積欠之工資、勞工
    退休金及自起訴狀繕本送達翌日起至清償日止按週年利率5%
    計算之利息，並請求被告卯○國際有限公司（下稱卯○公司
    ）給付積欠之資遣費、工資、勞工退休金，及自起訴狀繕本
    送達翌日起至清償日止，按週年利率5%計算之利息。嗣於訴
    訟程序進行中，原告除將請求之金額扣除被告已為之給付，
    減縮其訴之聲明外，復追加備位聲明如後述所示，核上開訴
    之變更、追加，均係基於原告先後與寅○公司、卯○公司間
    勞動契約之同一基礎事實，且不甚礙被告之防禦及訴訟之終
    結，與前開規定相符，自應予准許。
貳、實體方面︰
一、原告主張：伊等原受僱於辰○集團下之寅○公司，因寅○公
    司於民國98年3 月3 日登記解散，寅○公司遂與卯○公司商
    議留用伊等，並自同年月10日起，由卯○公司為伊等投保勞
    工保險。嗣因卯○公司虧損，將伊等分別於同年5 、6 月間
    解僱，且未給付資遣費及同年4 、5 月工資，勞工退休金亦
    有提撥不足之情形，造成伊等損失；另寅○公司積欠伊等同
    年2 月工資，復自94年7 月起至97年7 月止未依法提撥勞工
    退休金，另自97年8 月起至98年3 月止則提撥不足，寅○公
    司上開漏未提撥勞工退休金部分，均由伊等自行負擔，因而
    受有損失。伊等既為寅○公司、卯○公司所商定留用，伊等
    於寅○公司、卯○公司之年資自可合併計算，卯○公司須給
    付伊等以工作年資併計為基礎之資遣費。又縱認無商定留用
    之情，無法就伊等分別於寅○公司、卯○公司之年資合併計
    算，惟寅○公司已依法解散，並將勞工及業務交由卯○公司
    收編一事，即有終止勞動契約之意思，則寅○公司、卯○公
    司各應分別給付伊等資遣費。為此，爰依兩造間勞動契約法
    律關係、勞動基準法（下稱勞基法）第17條及勞工退休金條
    例（下稱勞退條例）第12條等規定，先位請求寅○公司給付
    積欠之工資、勞工退休金，及請求卯○公司給付積欠之資遣
    費、工資、勞工退休金（各項金額詳如附表一）；備位請求
    寅○公司、卯○公司分別給付積欠之資遣費、工資、勞工退
    休金（各項金額詳如附表二）等情。並聲明：
  (一)先位部分：
    1.卯○公司應各給付原告丁○○新臺幣（下同）11,430元、
      原告辛○○68,825元、原告甲○○39,196元、原告庚○○
      38,288元、原告丑○○87 ,678 元、原告子○○22,831元
      ，及均自起訴狀繕本送達翌日起至清償日止，按週年利率
      5%計算之利息。
    2.寅○公司應各給付丁○○24,778元、辛○○86,052元、甲○○67,384元、庚○○66,157元、丑○○101,925 元、子
      ○○23,008元，及均自起訴狀繕本送達翌日起至清償日止
      按週年利率5%計算之利息。3.願供擔保以代釋明，聲請宣
      告假執行。
  (二)備位部分：
    1.寅○公司應各給付丁○○7,875 元、辛○○54,166元、甲○○35,250元、庚○○34,500元、丑○○69,750元、子○○2,625 元，及均自起訴狀繕本送達翌日起至清償日止，
      按週年利率5%計算之利息；卯○公司應各給付丁○○2,62
      5 元、辛○○3,125 元、甲○○3,917 元、庚○○3,833
      元、丑○○3,875 元、子○○7,875 元，及均自起訴狀繕
      本送達翌日起至清償日止，按週年利率5%計算之利息。
    2.卯○公司應各給付丁○○1,805 元、辛○○11,533元、甲○○1,008 元、庚○○913 元、丑○○14,053元、子○○
      13,206元，及均自起訴狀繕本送達翌日起至清償日止，按
      週年利率5%計算之利息。
    3.寅○公司應各給付丁○○24,778元、辛○○86,052元、甲○○67,384元、庚○○66,157元、丑○○101,925 元、子
      ○○23,008元，及均自起訴狀繕本送達翌日起至清償日止
      ，按週年利率5%計算之利息。
    4.願供擔保請准宣告假執行。
二、寅○公司未於言詞辯論期日到場，據其提出書狀記載︰原告
    請求給付工資、資遣費等勞資爭議事件，已經高雄市政府勞
    工局於98年5 月12日調解成立，原告並已取得准予依上開調
    解結論強制執行之執行名義，故原告再為本件請求，自屬無
    據等語，資為抗辯。並聲明︰(一)駁回原告之訴。(二)如受不利
    之判決，願供擔保，聲請准予免為假執行。
三、卯○公司則以：渠將原告收編入公司職員中，而非與寅○公
    司商定留用原告，兩家公司亦無合併之情形，原告先後任職
    於寅○公司、卯○公司之年資不得合併計算；甲○○、庚○○乃於98年6 月底自願離職，非渠所資遣；原告請求給付工
    資及資遣費等勞資爭議事件，兩造已經高雄市政府勞工局於
    98年9 月2 日調解成立，渠亦已將所積欠原告之工資及資遣
    費於同年12月31日分別匯入原告之帳戶中，是原告之請求無
    理由等語置辯。並聲明：(一)駁回原告之訴。(二)如受不利之判
    決，願供擔保，聲請准予免為假執行。
四、兩造間之不爭執事項︰
  (一)原告本受僱於辰○集團下寅○公司，惟寅○公司於98年3 月
    3 日登記解散；任職期間如附表三所示。
  (二)原告自98年3 月3 日起受僱於卯○公司，並由卯○公司於同
    年月10日起為伊等投保勞工保險。
  (三)卯○公司由原辰○集團成員即訴外人巳○○為另謀員工出路
    而申請設立登記，嗣由原任職寅○公司之壬○○登記為負責
    人，並承接部分辰○集團員工（含原告6 人在內）及外勞服
    務案件。
  (四)卯○公司自98年3 月起開始營運，原告轉由卯○公司僱用，
    因卯○公司尚無營運收入，故原告6 人之薪資係由訴外人午
    ○國際有限公司（下稱午○公司）帳戶匯款支付︰午○公司
    亦有承接部分辰○集團員工及外勞服務案件。
  (五)如附表三所示原告任職期間及平均工資（見99年12月14日言
    詞辯論筆錄）。。
  (六)卯○公司曾於98年12月31日將25,507元、38,675元、23,312
    元、22,504元、37,877元、13,009元分別匯入丁○○、辛○○、甲○○、庚○○、丑○○、子○○之帳戶中。
五、本件兩造間之爭點厥為︰(一)原告先後任職於寅○公司、卯○
    公司之年資可否合併計算？(二)原告請求卯○公司各給付積欠
    之工資、資遣費、勞工退休金有無理由？兩造間是否曾就此
    成立調解？如原告之請求有理由，則金額各為若干？(三)原告
    請求寅○公司各給付積欠之工資、資遣費、勞工退休金有無
    理由？兩造間是否就此成立調解？如原告之請求有理由，則
    金額各為若干？茲分述如下：
  (一)原告先後任職於寅○公司、卯○公司之年資可否合併計算？
    1.按勞工工作年資以服務同一事業者為限，勞基法第57條前
      段定有明文。又參以最高法院96年度臺上字第1291號民事
      判決要旨：「被上訴人自民國六十九年八月十一日起任職
      於未○水電行，九十年十月三十日起至九十四年六月三十
      日止受僱於上訴人公司之事實，有未○水電行於八十六年
      三月六日、八十九年三月三日具名之在職證明書及勞工保
      險被保險人投保資料表在卷可稽，未○水電行與上訴人雖
      非同一事業單位，惟其負責人申○○及酉○○為姊妹關係
      ，應屬家族企業，且上訴人於九十一年三月二十九日具名
      之在職證明書內容，載明被上訴人於六十九年八月十一日
      進入公司從事技術員工至今，應認上訴人公司於九十年十
      月三十日僱用被上訴人時，已與被上訴人約定承認其在未
      ○水電行之年資，該約定既優於勞動基準法第五十七條之
      規定，自應依其約定」可知，勞動基準法係規定勞動條件
      最低標準之法律，不同事業單位間如願承認同一勞工先後
      任職於彼此之年資，而合併計算之，此為一優於勞基法第
      57條之約定，應予准許。
    2.查寅○公司至98年3 月3 日解散登記前，營業項目為就業
      服務業、人力派遣業、國際貿易業、資訊軟體批發業、婚
      姻媒合業，而卯○公司於97 年1月10日核准設立，營業項
      目即為就業服務業、人力派遣業，此有依職權調查寅○公
      司、卯○公司之設立及歷次變更登記表附卷可稽（見本院
      卷宗一頁96至102 、105 至114 頁、本院卷宗二頁242 至
      243 ），足徵寅○公司、卯○公司之營業項目均以就業服
      務業、人力派遣費為主；又寅○公司隸屬於辰○集團，由
      訴外人乙○○實際經營，登記負責人丙○○為乙○○之同
      胞妹妹乙節，亦有本院依職權調閱高雄市政府建設局第二
      科有關辰○國際事業有限公司案卷所附乙○○、丙○○國
      民身分證影本（見本院卷宗二頁135 背面、136 正面）及
      全戶戶籍資料（見本院卷宗二頁293 ）附卷足憑，堪以認
      定；暨卯○公司則由辰○集團成員巳○○為員工另謀出路
      而設立登記，嗣變更負責人登記為原任職寅○公司之壬○○，承接部分辰○集團員工（含原告6 人在內）及外勞服
      務案件，而卯○公司自98年3 月起開始營運，原告轉由卯
      ○公司僱用，因卯○公司尚無營運收入，故原告6 人之薪
      資係由午○公司帳戶匯款支付等情，為兩造所不爭執，午
      ○公司之登記負責人即訴外人戌○○即為乙○○之母親，
      有依職權調閱午○公司基本資料查明（明細）、有限公司
      變更登記表、全戶戶籍資料（完整姓名）查詢結果、彰化
      銀行天○路分行99年8 月9 日彰天○字第0991752 號函暨
      檢附存摺存款查詢報表及高雄市政府建設局第二科有關辰
      ○國際事業有限公司案卷所附乙○○民身分證影本等在卷
      可據（見本院卷宗二頁265 至268 、281 、290 、292 至
      293 、88至94、135 背面），足徵卯○公司與辰○集團所
      屬之午○公司雖非同一事業單位，但對於僱用勞工薪資支
      付之融通，竟可相互支援，關係匪淺。
    3.復以，壬○○曾在寅○公司擔任外務，甫於寅○公司解散
      登記之際，旋即擔任卯○公司之負責人，此有卯○公司有
      限公司變更登記表、公司章程、寅○公司受僱勞工人員名
      冊附於高雄市政府勞工局99年3 月17日高市勞局二字第09
      90009733號函附件及本院98年度勞執字第30號民事裁定等
      附卷供參（見本院卷宗一頁111 至116 、227 至228 、24
      6 、288 、291 ）已堪認定；且先後任職於寅○公司、卯
      ○公司會計職務之證人戊○○亦證稱：乙○○是其姊夫，
      姊姊是亥○○，寅○公司、卯○公司皆係經營外勞人力仲
      介業務，寅○公司隸屬辰○集團，辰○集團董事長乙○○
      被收押放出來後，曾告知寅○公司不能做了，勞保可以接
      到卯○公司等語（見本院卷宗三頁25至26、29）明確，核
      與乙○○於98年2 月16日在臺灣苗栗看守所羈押後當庭釋
      放、乙○○及亥○○前揭國民身分證記載、全戶戶籍資料
      （完整姓名）查詢結果、戊○○全戶戶籍資料（完整姓名
      ）查詢結果、臺灣高等法院在監在押全國紀錄表及被告前
      案紀錄表（見本院卷宗二頁43、50；本院卷宗三頁1 至2
      、9 ）相符，洵堪認定，顯見戊○○先後任職寅○公司、
      卯○公司乙節，核與原告6 人本受僱於寅○公司，寅○公
      司解散登記後旋即轉任職於卯○公司之情形，如出一轍。
    4.再者，觀諸原告之勞工保險被保險人投保資料表（明細）
      均記載寅○公司於98年3 月9 日退保，卯○公司立即於隔
      日（同年月10日）投保乙節（見本院卷宗一頁21至28），
      可見寅○公司與卯○公司間應有一定之協議或默契，由卯
      ○公司接收因寅○公司解散而遭資遣之員工；復依前開彰
      化銀行天○路分行99年8 月9 日彰天○字第0991752 號函
      及其附件存摺存款查詢報表所示，原告於該分行之薪資帳
      號開戶日期，核與伊等所主張任職於寅○公司之起始時點
      相符（如附表三「寅○公司年資」欄之到職日所示），爾
      後伊等轉而受僱於卯○公司，末至遭卯○公司資遣，伊等
      薪資均由午○國際有限公司（亦為辰○集團旗下公司）匯
      入，薪資受領並未因伊等為寅○公司或卯○公司員工而有
      所不同，益徵寅○公司、卯○公司間殊有相當密接關係甚
      明。又參以原告所提出伊等自寅○公司、卯○公司分別所
      領得之薪資表（見本院卷宗三頁53至58；本院卷宗二頁31
      至32；本院卷宗一頁66至69），該二公司所印製之薪資表
      不僅格式相同，且「到職日」欄所記載之日期，皆係以原
      告開始任職於寅○公司之時點（如附表三「寅○公司年資
      」欄之到職日），其中丁○○、子○○98年4 月薪資表備
      註欄中尚註記「資遣費8750」，亦係以該2 人自寅○公司
      到職日為工作年資計算基準所得之結果（見本院卷宗三頁
      53、58），足認卯○公司已確認承接各該原告分別在寅○
      公司之工作年資，並接續累計各該原告在卯○公司之工作
      年資，至為明灼。
    5.勞工相對於雇主，乃經濟上之弱勢，對勞工權益給予特別
      之保障，已成為普世之價值，此一保護勞工之意旨亦明文
      落實於憲法第153 條及勞基法第1 條；是以，勞動關係之
      權利義務如有疑義時，自應為有利於勞工之解釋。職是。
      本件寅○公司與卯○公司形式上雖屬不同事業單位，縱未
      就勞工之工作年資是否合併計算一事明白約定商定留用，
      惟依上述寅○公司、卯○公司所營事業項目幾近相同，且
      與辰○集團關係密接，寅○公司解散登記與卯○公司實際
      開始營運時間相互承接，卯○公司負責人前為寅○公司員
      工，該二公司顯然關係匪淺，原告6 人先後受僱於該二公
      司之時點密接，薪資受領暨轉帳之情形未因轉職而有所改
      變，卯○公司所製作之薪資表上載有原告於寅○公司之到
      職日等情，足可認定卯○公司已表現願將原告在寅○公司
      之工作年資合併計算之事實；復參酌辰○集團下寅○公司
      之解散，使原告面臨失業之危機，此時由與辰○集團淵源
      頗深且同樣經營外勞人力仲介業務之卯○公司提供原告繼
      續工作之機會，原告自然抱持著伊等可延續原寅○公司之
      工作年資、薪資、福利或其他勞動條件之想法，轉而受僱
      於卯○公司。是揆諸上揭最高法院民事判決要旨及說明，
      縱為不同事業單位，在優於勞基法規定標準之情形下，仍
      有合併計算工作年資之可能，基於相同法理和保障勞工之
      意旨，應認原告先後於寅○公司、卯○公司之工作年資得
      合併計算，始為公平、妥適。
    6.綜據上述，原告先後任職於寅○公司、卯○公司之工作年
      資，既可合併計算，是原告主張資遣費部分之請求，自得
      悉數向卯○公司請求，被告此部分所辯，尚無理由，不足
      為取。
  (二)原告請求卯○公司各給付積欠之工資、資遣費、勞工退休金
    有無理由？兩造間是否曾就此成立調解？如原告之請求有理
    由，則金額各為若干？
    1.卯○公司辯稱：渠雖曾積欠原告工資及資遣費，惟已經高
      雄市政府勞工局於98年9 月2 日調解成立，渠亦已將各該
      費用於同年12月31日分別匯入原告之帳戶中云云，惟原告
      陳稱兩造間根本無調解成立，因調解金額尚未確定，卯○
      公司分別匯給伊等之金額亦未經過確認等語。觀諸高雄市
      政府勞工局99年1 月25日高市勞局二字第0990002989號函
      所附卯○公司與原告有關工資、資遣費、提繳勞退金爭議
      案之勞資調解資料影本，及同局99年4 月21日高市勞局二
      字第0990014607號函（見本院卷宗一頁178 至195 、327
      ）可知：卯○公司於98年9 月16日調解紀錄中所填寫之主
      張為「因實際金額兩造尚有爭執，請求貴局協助敦請勞方
      （即原告）速至資方（即卯○公司）處會計人員核對，並
      處理細節問題，及簽定和解書等，俾憑辦理」，是卯○公
      司應給付原告所積欠工資，尚無明確確定之數額，應可認
      定；惟渠已於98年9 月1 日調解會議紀錄表示確有積欠原
      告工資一事，且上開調解資料亦無任何有關卯○公司於調
      解成立後尚須給付原告若干金額之記載，準此，雙方顯然
      就所積欠薪資之總額、調解金額等事項均未達成共識，卯
      ○公司與原告間之勞資爭議當無成立調解，卯○公司前揭
      辯詞，礙難採信。
    2.原告主張：卯○公司以勞基法第11條第2 款「虧損或勞務
      緊縮」為由，將伊等解僱，伊等之離職日則如附表三「卯
      ○公司年資」欄所示日期，有原告之離職證明書共6 紙附
      卷可考（見本院卷宗一頁29至34）；卯○公司雖辯稱甲○○、庚○○乃自行離職，甲○○之離職證明書係其自行製
      作，其餘積欠工資及資遣費之事實則不爭執云云（見本院
      卷宗一頁144 、146 、297 ），惟卯○公司就甲○○、庚○○自願離職一事始終未能舉證以實其說，渠之所辯自無
      可採。是原告上開主張之事實，應可認定。另卯○公司又
      辯稱：甲○○、庚○○任職期間均至98年6 月底，非甲○○、庚○○離職證明書所載之離職日98年6 月19日等語，
      並提出甲○○、庚○○打卡資料為據，卯○公司既認甲○○、庚○○至98年6 月底始離職，是卯○公司並不否認甲○○、庚○○在98年6 月19日前均受僱於其之事實，而甲○○、庚○○僅就98年6 月19日前所應受領之資遣費為請
      求，則本院亦僅須就此部分為認定，併此敘明。
    3.卯○公司既不否認有積欠原告工資未付，又依勞基法第11
      條第2 款將原告解僱，且渠與原告間就工資和資遣費數額
      未成立調解。職是之故，原告依勞動契約關係及勞基法第
      17條規定請求卯○公司給付薪資和資遣費，為有理由；而
      原告所得請求之工資及資遣費金額各為若干，分述如下：
      (1)工資部分：
        比對原告如附表三所示之卯○公司離職日及卷附之伊
          等薪資帳戶存摺影本（見本院卷宗一頁45至65），卯
          ○公司未依兩造間之勞動契約，將98年4 、5 月薪資
          匯給丁○○、辛○○、丑○○、子○○，及98年4 月
          薪資匯給甲○○、庚○○，其中丁○○、甲○○、庚○○、子○○之98年4 月薪資數額，有各該原告所提
          出卯○公司不爭執之薪資表為憑（見本院卷宗三頁48
          ），各該金額如附表四編號1 、3 、4 、6 號所示，
          堪信為真實。又丁○○、子○○之98年5 月薪資及辛○○、丑○○之98年4 、5 月薪資部分，因各該原告
          並未提出證據可資證明前揭月份之薪資各為若干，而
          原告所提出如附表三所示之平均工資，不僅足以代表
          原告任職期間每月大致之收入情形，與實際受領薪資
          差距不大，且為被告所不爭執（見本院卷宗二頁113
          ），是以平均工資作為計算附表四編號丁○○、子○○之98年5 月薪資及編號辛○○、丑○○之98年4 、
          5 月薪資，尚屬妥當，詳細金額認定及其計算式，詳
          如附表四編號1 、4 、5 、6 號所示。
        另卯○公司雖亦提出各原告於98年4 、5 月薪資表（
          見本院卷宗一頁308 至313 ），並陳稱其將上開薪資
          表用以作為與原告調解積欠工資一事之依據云云（見
          本院卷宗一頁300 ），然對照高雄市政府勞工局99年
          1 月25日高市勞局二字第0990002989號函所檢附之卯
          ○公司與原告間勞資爭議調解資料影本（見本院卷宗
          一頁178 至21 4），並無上開薪資表，則卯○公司所
          提出上開薪資表是否為真，不無疑問；且上開4 月薪
          資表所示金額，與前揭原告提出為卯○公司所不爭執
          之4 月薪資表所示金額有所不符（見本院卷宗三頁53
          、55、56、58），上開5 月薪資表「備註欄」中所載
          各原告之離職日亦與卷附之離職證明書中註記之離職
          日相互齟齬（見本院卷宗一頁29至34），益徵卯○公
          司所提出上開薪資表形式之真正，容有疑義，殊難採
          信。
      (2)資遣費部分：
        按雇主依勞基法第11條或第13條但書規定終止勞動契
          約者，應依左列規定發給勞工資遣費：一在同一雇主
          之事業單位繼續工作，每滿1 年發給相當於1 個月平
          均工資之資遣費。二依前款計算之剩餘月數，或工作
          未滿1 年者，以比例計給之。未滿1 個月者以1 個月
          計。勞基法第17條定有明文。次按勞退條例施行前已
          適用勞基法之勞工，於本條例施行後仍服務於同一事
          業單位者，得選擇繼續適用勞基法之退休金規定。雇
          主應自本條例公布後至施行前一日之期間內，就本條
          例之勞工退休金制度及勞基法之退休金規定，以書面
          徵詢勞工之選擇；勞工屆期未選擇者，自本條例施行
          之日起繼續適用勞基法之退休金規定。勞退條例施行
          前已適用勞基法之勞工，於本條例施行後，仍服務於
          同一事業單位而選擇適用本條例之退休金制度者，其
          適用本條例前之工作年資，應予保留。前項保留之工
          作年資，於勞動契約依勞基法第11條、第13條但書、
          第14條、第20條、第53條、第54條或職業災害勞工保
          護法第23條、第24條規定終止時，雇主應依該法規定
          ，以契約終止時之平均工資，計給該保留年資之資遣
          費或退休金，並於終止勞動契約後30日內發給。勞工
          適用本條例之退休金制度者，適用該條例後之工作年
          資，於勞動契約依勞基法第11條、第13條但書、第14
          條及第20條或職業災害勞工保護法第23條、第24條規
          定終止時，其資遣費由雇主按其工作年資，每滿1 年
          發給2 分之1 個月之平均工資，未滿1 年者，以比例
          計給；最高以發給6 個月平均工資為限，不適用勞基
          法第17條之規定。勞退條例第8 條第1 項前段、第9
          條第1 項、第11條第1 項、第2 項、第12條第1 項亦
          有明定。因此，在勞退條例94年7 月1 日施行後始受
          僱之勞工，如雇主以勞基法第11條規定為由解僱者，
          資遣費之計算依勞退條例第12條之規定；在勞退條例
          施行前即已受僱且於施行後選擇改用勞退條例退休金
          制度之員工，94年6 月30日前之工作年資，應依勞基
          法第17條規定計算資遣費，94年7 月1 日後之工作年
          資，則照勞退條例第12條之標準計算資遣費。
      卯○公司以勞基法第11條第2 款為由解僱原告，且寅○
        公司與卯○公司之年資應合併計算，原告之工作年資及
        平均工資如附表三所示等情，已如前述，其中丁○○、
        甲○○、庚○○、子○○受僱於寅○公司之時點係在勞
        退條例施行後，揆諸前揭說明，卯○公司所須給付之資
        遣費數額應依勞退條例第12條計算，悉如附表三編號1
        、3 、4 、6 號所示。而辛○○、丑○○則是在勞退條
        例施行前已任職於寅○公司，伊等主張於勞退條例施行
        之日起即選擇適用勞退條例退休金制度，是伊等任職日
        起至94年6 月30日止之工作年資，依勞基法第17條規定
        計算資遣費，94年7 月1 日後至離職日之工作年資改以
        勞退條例之標準計算資遣費等語，卯○公司對上開辛○○、丑○○改適用勞退條例時點及資遣費之計算方式未
        於言詞辯論期日表示不同意見，亦未提出任何書狀為爭
        執，依民事訴訟法第280 條第1 項前段視同自認，上開
        辛○○、丑○○之資遣費部分事實，堪以認定，準此，
        辛○○、丑○○得向卯○公司請求之資遣費金額及計算
        式，詳如附表三編號2 、5 號所示。
    4.按雇主每月負擔之勞工退休金提繳率，不得低於勞工每月
      工資百分之六。勞工退休金自勞工到職之日起提繳至離職
      當日止。但選擇自本條例施行之日起適用本條例之退休金
      制度者，其提繳自選擇適用本條例之退休金制度之日起至
      離職當日止。雇主未依本條例之規定按月提繳或足額提繳
      勞工退休金，致勞工受有損害者，勞工得向雇主請求損害
      賠償。勞退條例第14條第1 項、第16條、第31條第1 項定
      有明文。原告主張伊等任職於卯○公司期間，卯○公司未
      足額提撥勞工退休金，伊等須自行負擔之，造成伊等之損
      失，故請求卯○公司返還上開勞工退休金不足額等語，卯
      ○公司則以勞工退休金是沒有領到資遣費始可申請，況原
      告尚未退休，不能結算勞工退休金等詞置辯。查卯○公司
      每月應提撥之勞工退休金及實際所提撥之數額如附表五所
      示，有原告之「已繳納勞工個人專戶明細資料」各1 份附
      卷可佐（見本院卷宗一頁70至80），且卯○公司與原告間
      之勞資爭議無任何調解成立已如前述，是揆諸前揭條文規
      定，卯○公司須賠償原告因卯○公司短撥勞工退休金所生
      之損害，即原告自付之勞工退休金不足額，卯○公司上開
      辯詞，要非可採。復卯○公司就此勞工退休金不足額之計
      算方式未於言詞辯論期日及書狀中表示爭執，依民事訴訟
      法第280 條第1 項前段規定，視同自認，是原告前揭關於
      勞工退休金之主張，洵屬有據，詳細金額及計算式如附表
      五所示。
    5.綜上，原告請求卯○公司給付積欠之工資、資遣費及勞工
      退休金之提撥不足額，於法有據，另卯○公司業於98年12
      月31日分別匯款至原告帳戶，為兩造所不爭執，此部分已
      為之給付應予以扣除。是以，上開各項金額若干及卯○公
      司所應給付之總額，詳如附表六所示，故原告在此範圍內
      之請求，為有理由，逾此範圍之請求，則為無理由。
  (三)原告請求寅○公司各給付積欠之工資、資遣費、勞工退休金
    有無理由？兩造間是否就此成立調解？如原告之請求有理由
    ，則金額各為若干？
    1.工資部分：寅○公司辯稱：其所積欠原告之工資，已於98
      年5 月12日經高雄市政府勞工局調解成立，原告並就此取
      得准予強制執行之執行名義，且該調解並無無效或得撤銷
      之原因，原告再為本件請求，自屬無據等語。查寅○公司
      積欠原告97年11月至98年2 月之工資，經兩造於98年5 月
      12日調解成立，寅○公司願於98年5 月18日、同年6 月18
      日、同年7 月18日分3 期償還原告等情，有高雄市政府勞
      工局99年4 月21日高市勞局二字第0990014607號函所附之
      「寅○國際有限公司與己○○先生等21人有關工資給付及
      獎金爭議案」調解紀錄暨丁○○君等6 人委任書等相關資
      料影本在卷可考（見本院卷宗一頁329 至361 ），且上開
      調解結論業經本院98年度審勞執字第30號民事裁定准予強
      制執行，嗣因寅○公司現無財產可供執行，致未能執行，
      本院因而應原告聲請核發債權憑證等節，亦有依職權核閱
      本院98年度司執字第30號、第54820 號等執行卷宗為憑，
      寅○公司與原告間就積欠薪資之期間、金額及給付方式已
      調解成立，至為灼然。原告雖陳稱：伊等係因公司表示要
      申請工資墊償始簽立委任狀，而無委任訴外人癸○○進行
      上開調解之意思，黃○○並未合法代理，且癸○○所屬之
      事務所為寅○公司之法律顧問，故本件調解亦有違民法禁
      止雙方代理之原則等語，惟證人癸○○證稱：寅○公司積
      欠工資已好幾個月，勞方代表開會決議由其代理所有願與
      公司協議之員工（包含原告）進行調解，調解之金額是被
      告公司和員工對帳後再交給其，其係和員工一一確認過金
      額，始簽立調解，嗣原告於98年9 月28日解除委任，其亦
      與原告清點文件及委任狀等相關資料等情，是以，上開調
      解是否如原告所主張有未經合法代理之情事，不無疑問。
      原告和其他參與上開調解之寅○公司勞工不僅向本院聲請
      准許強制執行之裁定及核發債權憑證，且迄今均未爭執上
      開調解結論之效力，而起訴主張上開調解有無效或得撤銷
      之情，原告又未能提出其他事證以佐其說，原告前揭否認
      伊等與寅○公司間調解效力之主張，即無足採。兩造既就
      積欠97年11月至98年2 月薪資部分已調解成立，原告再於
      本件請求寅○公司給付98年2 月工資，顯屬無據。
    2.勞工退休金部分：原告主張伊等原告於勞退條例94年7 月
      1 日施行之日起即選擇適用勞退條例退休金制度，是寅○
      公司應自該日起依勞退條例之規定每月為伊等提繳勞工退
      休金，惟自94年7 月起至97年7 月止，寅○公司未提撥任
      何勞工退休金，均由伊等自行負擔；97年8 月起至98年2
      月，寅○公司雖有提撥勞工退休金，惟提撥不足，造成伊
      等損失，故請求寅○公司返還上開未提撥及提撥不足之勞
      工退休金等語。查寅○公司每月應提撥之勞工退休金、實
      際所提撥之數額及短付之金額如附表七所示，有原告之「
      已繳納勞工個人專戶明細資料」各1 份附卷可佐（見本院
      卷宗一頁70至80），而寅○公司就原告上開主張、附表七
      所示各項金額及計算式，均未於言詞辯論期日及書狀中表
      示爭執，依民事訴訟法第280 條第1 項規定，視同自認，
      職是之故，寅○公司應依勞退條例第31條第1 項規定，賠
      償原告因其短撥勞工退休金所生之損害，即原告自付之勞
      工退休金不足額，堪以認定（詳如附表七）。
    3.原告原任職之寅○公司因故解散後，應寅○公司之引介，
      轉職於營業內容雷同之卯○公司，且原告於寅○公司及卯
      ○公司之工作年資得合併計算，已如前述，卯○公司亦陳
      稱：原告經其收編後，於98年3 月起任職於卯○公司等語
      （見本院卷宗一頁145 ），是就形式觀之，原告與寅○公
      司間勞動契約終止後，再轉而受僱於另一法人卯○公司，
      惟實質而言，原告並未受有任何遭寅○公司資遣而生之不
      利益，伊等之薪資、勞工保險等權利及給付勞務等義務，
      始終無改變；復原告已得向卯○公司請求給付寅○公司、
      卯○公司年資併計之資遣費，如認寅○公司亦有支付原告
      資遣費之義務，則原告無疑係就其任職於寅○公司之部分
      受有雙重利益，當難符事理之平，故寅○公司無須給付原
      告資遣費，而原告之先位主張亦未請求寅○公司給付資遣
      費，乃屬正當。
    4.綜上，原告請求寅○公司給付如附表七所示之勞工退休金
      ，核屬有據，為有理由，然請求寅○公司給付工資部分，
      與法未合，為無理由。
六、綜上所述，原告得請求卯○公司給付如附表六所示之工資、
    資遣費、勞工退休金，並得請求寅○公司給付如附表七所示
    之勞工退休金。而按給付有確定期限者，債務人至期限屆滿
    時，負遲延責任。遲延之債務，以支付金錢為標的者，債權
    人得請求依法定利率計算之遲延利息。民法第229 條第1 項
    、第233 條第1 項前段分別定有明文。次按，依勞基法第17
    條、第84條之2 規定計算之資遣費，應於終止勞動契約30日
    內發給。依勞退條例第12條第2 項規定計算之資遣費，應於
    終止勞動契約後30日內發給。勞基法施行細則第8 條、勞退
    條例第12條第3 項亦有明定。再按，依本法終止勞動契約時
    ，雇主應即結清工資給付勞工。勞基法施行細則第9 條定有
    明文。是卯○公司應給付原告之資遣費應自勞動契約終止之
    日起30日內給付之，卯○公司迄未給付，依前開規定，卯○
    公司應負遲延責任，原告就前揭資遣費自得請求卯○公司自
    勞動契約終止之日（如附表三所示之各原告離職卯○公司之
    日）後31日起至清償日止，按週年利率5%計算之遲延利息。
    至於卯○公司、寅○公司其餘應給付原告之工資、勞工退休
    金等，該二公司本應於兩造終止勞動契約時（如附表三所示
    各原告離職卯○公司、寅○公司之日）即結清給付原告，寅
    ○公司、卯○公司迄未依法給付，依前開規定，該二公司亦
    應自各勞動契約終止之翌日起至清償日止負按週年利率百分
    之5 計利之遲延責任。現原告僅請求寅○公司給付勞工退休
    金不足額，與請求卯○公司給付工資、資遣費、勞工退休金
    不足額，及各自起訴狀繕本送達翌日起即98年12月16日、99
    年1 月12日起（見本院卷宗一頁91、141 ）至清償日止，按
    週年利率5%計算之利息，即非法所不許。
七、從而，原告依勞動契約法律關係、勞基法第17條、勞退條例
    第12條等規定，先位請求卯○公司給付工資、資遣費及勞工
    退休金，總額如附表六所示及各自起訴狀繕本送達翌日即99
    年1 月12日起至清償日止按週年利率5%計算之利息，並請求
    寅○公司給付總額如附表七所示及各自起訴狀繕本送達翌日
    即98年12月16日起至清償日止按週年利率5%計算之利息，為
    有理由，應予准許。至逾此範圍之請求，為無理由，應予駁
    回。又本院已依先位之訴判准原告之請求，則原告之備位請
    求，本院即毋庸再予審究，併此敘明。
八、本判決所命寅○公司、卯○公司給付之金額未逾500,000 元
    ，依民事訴訟法第389 條第1 項第5 款規定，應依職權宣告
    假執行。至原告就敗訴部分陳明願供擔保以代釋明聲請宣告
    假執行，因該部分之訴駁回而失所依據，不予准許。另卯○
    公司、寅○公司就原告勝訴部分均陳明願供擔保，聲請宣告
    免為假執行，合於民事訴訟法第392 條第2 項規定，爰酌定
    如主文第5 項所示相當之擔保金額准許之。
九、因本件事證已臻明確，兩造其餘主張陳述及所提之證據，經
    本院斟酌後，咸認與判決結果不生影響，均毋庸再予論述，
    附此敘明。
據上論結，本件原告之訴為一部有理由、一部無理由，依民事訴
訟法第385 條第1 項前段、第79條、第389 條第1 項第5 款、第
392 條第2 項，判決如主文。
中　　華　　民　　國　 100　　年　　5 　　月　　13　　日
                  民事第五庭  法　官　劉定安
附表一：原告於先位聲明主張分別對卯○公司、寅○公司請求之
        項目金額一覽表（單位：元）
┌───────────┬───┬───┬───┬───┬───┬───┐
│                      │丁○○│辛○○│甲○○│庚○○│丑○○│子○○│
├─┬─────────┼───┼───┼───┼───┼───┼───┤
│地○資遣費（寅○公司與│9,625 │57,292│38,188│37,375│73,625│9,625 │
│  │卯○公司年資合併計│      │      │      │      │      │      │
宇○│算）              │      │      │      │      │      │      │
│  ├─────────┼───┼───┼───┼───┼───┼───┤
│公│積欠工資（98年4 、│4 月：│4 月：│4 月：│4 月：│4 月：│4 月：│
│  │5月）             │19,935│24,504│23,392│22,500│24,885│18,838│
│司│                  │5 月：│5 月：│      │      │5 月：│5 月：│
│  │                  │7,000 │24,504│      │      │24,885│7,000 │
│  ├─────────┼───┼───┼───┼───┼───┼───┤
│  │勞工退休金不足額  │377   │1,200 │1,008 │913   │2,160 │377   │
╞═╪═════════╪═══╪═══╪═══╪═══╪═══╪═══╡
│宙○積欠工資          │23,108│27,122│23,724│24,277│30,755│19,238│
│華├─────────┼───┼───┼───┼───┼───┼───┤
│公│勞工退休金不足額  │1,670 │58,930│43,660│41,880│71,170│3,770 │
│司│                  │      │      │      │      │      │      │
└─┴─────────┴───┴───┴───┴───┴───┴───┘
附表二：原告於備位聲明主張分別對卯○公司、寅○公司請求之
        項目金額一覽表（單位：元）
┌──────────┬───┬───┬───┬───┬───┬───┐
│                    │丁○○│辛○○│甲○○│庚○○│丑○○│子○○│
├─┬────────┼───┼───┼───┼───┼───┼───┤
│地○資遣費（僅計算地○2,625 │3,125 │3,917 │3,833 │3,875 │2,625 │
│  宇○公司年資）    │      │      │      │      │      │      │
宇○├────────┼───┼───┼───┼───┼───┼───┤
│  │積欠工資（98 年4│4 月：│4 月：│4 月：│4 月：│4 月：│4 月：│
│公│、5 月）        │19,935│24,504│23,392│22,500│24,885│18,838│
│  │                │5 月：│5 月：│      │      │5 月：│5 月：│
│司│                │7,000 │24,504│      │      │24,885│7,000 │
│  ├────────┼───┼───┼───┼───┼───┼───┤
│  │勞工退休金不足額│377   │1,200 │1,008 │913   │2,160 │377   │
╞═╪════════╪═══╪═══╪═══╪═══╪═══╪═══╡
│宙○資遣費（僅計算宙○7,875 │54,166│35,250│34,500│69,750│7,875 │
│玄○○公司年資）    │      │      │      │      │      │      │
│公├────────┼───┼───┼───┼───┼───┼───┤
│司│積欠工資        │23,108│27,122│23,724│24,277│30,755│19,238│
│  ├────────┼───┼───┼───┼───┼───┼───┤
│  │勞工退休金不足額│1,670 │58,930│43,660│41,880│71,170│3,770 │
└─┴────────┴───┴───┴───┴───┴───┴───┘
附表三：原告任職於寅○公司、卯○公司之年資、平均工資及得
        向卯○公司請求之資遣費（單位：元，小數點以下四捨
        五入）
┌──┬───┬────────┬───┬───────────────┐
│編號│原告  │寅○公司年資（到│平均  │可向卯○公司請求之資遣費：    │
│    │      │職日～離職日）  │      │(1)所依據之法條／工作年資      │
│    │      ├────────┤      │(2)計算式                      │
│    │姓名  │卯○公司年資（到│工資  │(3)備註                        │
│    │      │職日～離職日）  │      │                              │
├──┼───┼────────┼───┼───────────────┤
│ 1  │丁○○│6.9.～3.2.  │21,000│(1)勞退條例第12條第1 項／11月2 │
│    │      ├────────┤      │  日                          │
│    │      │3.3.～5.10.  │      │(2)21,000/2×（11/12 ＋2/365 ）│
│    │      │                │      │  ＝9,683                     │
│    │      │                │      │(3)因丁○○僅請求9,625 元，故在│
│    │      │                │      │  9,625元 之範圍內，為有理由。│
├──┼───┼────────┼───┼───────────────┤
│ 2  │辛○○│3.～3.2.  │25,000│(1)94年7 月1 日前：勞基法第17條│
│    │      ├────────┤      │  ／3月10日                   │
│    │      │3.3.～5.  │      │  94年7 月1 日後：勞退條例第11│
│    │      │                │      │  條第1、2項、第12條／3年11月 │
│    │      │                │      │(2)25,000×4/12＋25,000/2 ×（3│
│    │      │                │      │  ＋11/12 ）＝57,292          │
├──┼───┼────────┼───┼───────────────┤
│ 3  │甲○○│3.20.～3.2.  │23,500│(1)勞退條例第12條第1項／3年3月 │
│    │      ├────────┤      │(2)23,500/2 ×（3 ＋3/12）＝38,│
│    │      │3.3.～6.19.  │      │  188                         │
├──┼───┼────────┼───┼───────────────┤
│ 4  │庚○○│3.15.～3.2.  │23,000│(1)勞退條例第12條第1 項／3 年3 │
│    │      ├────────┤      │  月5 日                      │
│    │      │3.3.～6.19.  │      │(2)23,000/2×（3 ＋3/12＋5/365 │
│    │      │                │      │  ）＝37.533                  │
│    │      │                │      │(3)因庚○○僅請求37,375元，故在│
│    │      │                │      │  37,375元之範圍內，為有理由。│
├──┼───┼────────┼───┼───────────────┤
│ 5  │丑○○│2.～3.2.  │31,000│(1)94年7 月1 日前：勞基法第17條│
│    │      ├────────┤      │  ／4月6日                    │
│    │      │3.3.～5.  │      │  94年7 月1 日後：勞退條例第11│
│    │      │                │      │  條第1、2項、第12條／3年11月 │
│    │      │                │      │(2)31,000×5/12＋31,000/2×（3 │
│    │      │                │      │  ＋11/12 ）＝73,625          │
├──┼───┼────────┼───┼───────────────┤
│ 6  │子○○│6.9.～3.2.  │21,000│(1)勞退條例第12條第1 項／11月2 │
│    │      ├────────┤      │  日                          │
│    │      │3.3.～5.10.  │      │(2)21,000/2 ×（11/12 ＋2/365）│
│    │      │                │      │  ＝9,683                     │
│    │      │                │      │(3)因子○○僅請求9,625元，故在 │
│    │      │                │      │  9,625元之範圍內，為有理由。 │
└──┴───┴────────┴───┴───────────────┘
附表四：原告得向卯○公司請求之工資（單位：元，小數點以下
        四捨五入）
┌──┬────┬───────┬───────────────┐
│編號│原告姓名│卯○公司積欠薪│薪資金額認定之標準及計算式    │
│    │        │資之月份（98年│                              │
│    │        │）及金額      │                              │
├──┼────┼───────┼───────────────┤
│ 1  │丁○○  │4月：19,935   │4 月：有卯○公司製作之薪資表為│
│    │        │5月：6,774    │證（見本院卷宗三頁53）        │
│    │        │合計：26,709  │5 月：以平均工資為準，5 月10日│
│    │        │              │離職 21,000 ×10/31 ＝6,774   │
├──┼────┼───────┼───────────────┤
│ 2  │辛○○  │4月：24,504   │4 月：以平均工資25,000元為準，│
│    │        │5月：24,504   │惟因辛○○僅請求24,504元，故在│
│    │        │合計：49,008  │24,504元之範圍內，為有理由。  │
│    │        │              │5 月：以平均工資25,000元為準，│
│    │        │              │惟因辛○○僅請求24,504元，故在│
│    │        │              │24,504 元之範圍內，為有理由。 │
├──┼────┼───────┼───────────────┤
│ 3  │甲○○  │4月：23,392   │4 月：有卯○公司製作之4 月薪資│
│    │        │合計：23,392  │表為證（見本院卷宗三頁55）    │
├──┼────┼───────┼───────────────┤
│ 4  │庚○○  │4月：22,500   │4 月：有卯○公司製作之薪資表22│
│    │        │合計：22,500  │,504元為證（見本院卷宗三頁56）│
│    │        │              │，惟因庚○○僅請求22500 元，故│
│    │        │              │在22,500元之範圍內，為有理由。│
├──┼────┼───────┼───────────────┤
│ 5  │丑○○  │4月：24,885   │4 月：以平均工資31,000元為準，│
│    │        │5月：24,885   │惟因丑○○僅請求24,885元，故在│
│    │        │合計：49,770  │24,885 元之範圍內，為有理由。 │
│    │        │              │5 月：以平均工資31,000元為準，│
│    │        │              │惟因丑○○僅請求24,885元，故在│
│    │        │              │24,885 元之範圍內，為有理由。 │
├──┼────┼───────┼───────────────┤
│ 6  │子○○  │4月：18,838   │4 月：有卯○公司製作之薪資表為│
│    │        │5月：6,774    │證（見本院卷宗三頁58）        │
│    │        │合計：25,612  │5 月：以平均工資為準，5 月10日│
│    │        │              │離職21,000 ×10/31 ＝6,774    │
└──┴────┴───────┴───────────────┘
附表五：原告得向卯○公司請求之勞工退休金（單位：元）
┌──┬────┬────────┬─────────────┬───┐
│編號│原告姓名│卯○公司於原告任│卯○公司所短付之勞工退休金│勞工退│
│    │        │職期間每月應提撥│（應提撥－已提撥）        │休金不│
│    │        │之勞工退休金數額│                          │足額  │
│    │        │（平均工資×6%）│                          │      │
├──┼────┼────────┼─────────────┼───┤
│ 1  │丁○○  │21,000×6%＝1,26│98年3 月：1,260 ×2/3-726 │377   │
│    │        │0               │          ＝114           │      │
│    │        │                │98年4 月：1,260-1,037 ＝  │      │
│    │        │                │          223             │      │
│    │        │                │98年5 月：1,260 ×1/3-380 │      │
│    │        │                │          ＝40            │      │
├──┼────┼────────┼─────────────┼───┤
│ 2  │辛○○  │25,000×6%＝1,50│98年3 月：1,500 ×2/3-726 │1,200 │
│    │        │0               │          ＝274           │      │
│    │        │                │98年4 月：1,500-1,037 ＝46│      │
│    │        │                │          3               │      │
│    │        │                │98年5 月：1,500-1,037 ＝46│      │
│    │        │                │          3               │      │
├──┼────┼────────┼─────────────┼───┤
│ 3  │甲○○  │23,500×6%＝1,41│98年3 月：1,410 ×2/3-726 │1,008 │
│    │        │0               │          ＝214           │      │
│    │        │                │98年4 月：1,410-1,037 ＝37│      │
│    │        │                │          3               │      │
│    │        │                │98年5 月：1,410-1,037 ＝37│      │
│    │        │                │          3               │      │
│    │        │                │98年6 月：1,410 ×1/2-657 │      │
│    │        │                │          ＝48            │      │
├──┼────┼────────┼─────────────┼───┤
│ 4  │庚○○  │23,000×6%＝1,38│98年3 月：1,380 ×2/3-726 │913   │
│    │        │0               │          ＝194           │      │
│    │        │                │98年4 月：1,380-1,037＝343│      │
│    │        │                │98年5 月：1,380-1,037＝343│      │
│    │        │                │98年6 月：1,380 ×1/2-657 │      │
│    │        │                │          ＝33            │      │
├──┼────┼────────┼─────────────┼───┤
│ 5  │丑○○  │31,000×6%＝1,86│98年3 月：1,860 ×2/3-726 │2,160 │
│    │        │0               │          ＝514           │      │
│    │        │                │98年4 月：1,860-1,037＝823│      │
│    │        │                │98年5 月：1,860-1,037＝823│      │
│    │        │                │                          │      │
├──┼────┼────────┼─────────────┼───┤
│ 6  │子○○  │21,000×6%＝1,26│98年3 月：1,260 ×2/3-726 │377   │
│    │        │0               │          ＝114           │      │
│    │        │                │98年4 月：1,260-1,037 ＝22│      │
│    │        │                │          3               │      │
│    │        │                │98年5 月：1,260×1/3-380＝│      │
│    │        │                │          40              │      │
└──┴────┴────────┴─────────────┴───┘
附表六：原告得向卯○公司請求之總額（單位：元）
┌──┬────┬───┬───┬───┬─────┬────────┐
│編號│原告姓名│工資  │資遣費│勞退金│卯○公司已│合計（工資＋資遣│
│    │        │      │      │      │給付之金額│費＋勞退金－卯○│
│    │        │      │      │      │（須扣除）│公司已給付）    │
├──┼────┼───┼───┼───┼─────┼────────┤
│ 1  │丁○○  │26,709│9,625 │377   │25,507    │11,204          │
├──┼────┼───┼───┼───┼─────┼────────┤
│ 2  │辛○○  │49,008│57,292│1,200 │38,675    │68,825          │
├──┼────┼───┼───┼───┼─────┼────────┤
│ 3  │甲○○  │23,392│38,188│1,008 │23,312    │39,276，惟甲○○│
│    │        │      │      │      │          │僅請求39,196，故│
│    │        │      │      │      │          │在39,196之範圍內│
│    │        │      │      │      │          │為有理由。      │
├──┼────┼───┼───┼───┼─────┼────────┤
│ 4  │庚○○  │22,500│37,375│913   │22,504    │38,284          │
├──┼────┼───┼───┼───┼─────┼────────┤
│ 5  │丑○○  │49,770│73,625│2,160 │37,877    │87,678          │
├──┼────┼───┼───┼───┼─────┼────────┤
│ 6  │子○○  │25,612│9,625 │377   │13,009    │22,605          │
└──┴────┴───┴───┴───┴─────┴────────┘
附表七：原告得向寅○公司請求之勞工退休金（單位：元）
┌──┬────┬────┬─────────────────┬───┐
│編號│原告姓名│寅○公司│寅○公司所短付之勞工退休金        │勞工退│
│    │        │於原告任│                                  │休金不│
│    │        │職期間每│                                  │足額  │
│    │        │月應提撥│                                  │      │
│    │        │之勞工退│                                  │      │
│    │        │休金數額│                                  │      │
│    │        │（平均工│                                  │      │
│    │        │資×6%）│                                  │      │
├──┼────┼────┼─────────────────┼───┤
│ 1  │丁○○  │1,260   │1.97年6 月9 日任職，惟不請求97年6 │1,670 │
│    │        │        │  月、7 月部分之勞工退休金（見本院│      │
│    │        │        │  卷宗一頁11）。                  │      │
│    │        │        │  97年8 月至98年2 月寅○公司每月僅│      │
│    │        │        │  提撥1,037 元，每月不足223 元，7 │      │
│    │        │        │  個月共1,561元（1,260-1,037 ＝223│      │
│    │        │        │  223 ×7 ＝1,561）               │      │
│    │        │        │2.98年3月：1,260×1/3-311＝109    │      │
├──┼────┼────┼─────────────────┼───┤
│ 2  │辛○○  │1,500   │1.94年3 月21日開始任職。          │58,930│
│    │        │        │  94年7 月至97 年7月：寅○公司未每│      │
│    │        │        │  月提撥勞工退休金，37個月總計：  │      │
│    │        │        │  1,500 ×37＝55,500 元           │      │
│    │        │        │2.97年8 月至98年2 月寅○公司每月僅│      │
│    │        │        │  提撥1037元，每月不足463 元，7 個│      │
│    │        │        │  月共3241元（1,500-1,037 ＝463，4│      │
│    │        │        │  63 ×7 ＝3,241）                │      │
│    │        │        │3.98年3月：1,500×1/3-311＝189    │      │
├──┼────┼────┼─────────────────┼───┤
│ 3  │甲○○  │1,410   │1.95年3月20日開始任職。           │42,720│
│    │        │        │  95年3 月至97年7 月：寅○公司未每│      │
│    │        │        │  月提撥勞工退休金，29個月總計：  │      │
│    │        │        │  1,410×1/3 ＋1,410×28＝39,950  │      │
│    │        │        │2.97年8 月至98年2 月寅○公司每月僅│      │
│    │        │        │  提撥1,037 元，每月不足373 元，7 │      │
│    │        │        │  個月共2,611元（1,410-1,037 ＝373│      │
│    │        │        │  ，373 ×7 ＝2611）              │      │
│    │        │        │3.98年3月：1,410×1/3-311＝159    │      │
│    │        │        │4.上開三數額合計為42,720，甲○○請│      │
│    │        │        │  求金額為43,660，故僅在42,720元之│      │
│    │        │        │  範圍內有理由。                  │      │
├──┼────┼────┼─────────────────┼───┤
│ 4  │庚○○  │1,380   │1.95年3月15日開始任職。           │41,880│
│    │        │        │  95年3 月至97年7 月：寅○公司未每│      │
│    │        │        │  月提撥勞工退休金，29個月總計：1,│      │
│    │        │        │  380×1/2 ＋1,380×28＝39,330    │      │
│    │        │        │2.97年8 月至98年2 月寅○公司每月僅│      │
│    │        │        │  提撥1,037 元，每月不足343 元，7 │      │
│    │        │        │  個月共2,401元（1,380-1,037 ＝343│      │
│    │        │        │  ，343 ×7 ＝2,401）             │      │
│    │        │        │3.98年3月：1,380×1/3-311＝149    │      │
├──┼────┼────┼─────────────────┼───┤
│ 5  │丑○○  │1,860   │1.94年2月23日開始任職。           │71,170│
│    │        │        │  94年7 月至97年7 月：寅○公司未每│      │
│    │        │        │  月提撥勞工退休金，37個月總計：  │      │
│    │        │        │  1,860×37＝68,820               │      │
│    │        │        │2.97年8 月至98年2 月寅○公司每月僅│      │
│    │        │        │  提撥1,037 元，每月不足823 元，7 │      │
│    │        │        │  個月共5,761元（1,860-1,037 ＝823│      │
│    │        │        │  ，823 ×7 ＝5761）              │      │
│    │        │        │3.98年3月：1,860×1/3-311＝309    │      │
│    │        │        │4.上開三數額合計為74,890，惟丑○○│      │
│    │        │        │  僅請求71,170，故僅在71,170元之範│      │
│    │        │        │  圍內有理由。                    │      │
├──┼────┼────┼─────────────────┼───┤
│ 6  │子○○  │1,260   │1.97年6月9日開始任職。            │3,770 │
│    │        │        │  97年6 月至97年7 月：寅○公司未每│      │
│    │        │        │  月提撥勞工退休金，總計：1,260× │      │
│    │        │        │  2/3 ＋1,260＝2,100              │      │
│    │        │        │2.97年8 月至98年2 月寅○公司每月僅│      │
│    │        │        │  提撥1,037 元，每月不足223 元，7 │      │
│    │        │        │  個月共1,561元（1,260-1,037 ＝223│      │
│    │        │        │  ，223 ×7 ＝1,561）             │      │
│    │        │        │3.98年3月：1,260×1/3-311＝109    │      │
└──┴────┴────┴─────────────────┴───┘
正本係照原本作成。
如不服本判決，應於送達後20日內，向本院提出上訴狀並表明上
訴理由，如於本判決送達前提起上訴者，應於判決送達後10日內
補提上訴理由書（須附繕本）。
如委任律師提起上訴者，應一併繳納上訴審裁判費。
中　　華　　民　　國　 100　　年　　5 　　月　　13　　日
                    　　　　　書記官　林秀敏
